【裁判字號】    99,交聲,246
【裁判日期】    990325
【裁判案由】    違反道路交通管理處罰條例聲明異議
【裁判全文】
臺灣士林地方法院交通事件裁定         99年度交聲字第246號
原處分機關  臺北市交通事件裁決所
異  議  人
即受處分人  甲○○
上列異議人即受處分人因違反道路交通管理處罰條例案件，對於
臺北市交通事件裁決所於中華民國99年3 月1 日所為之裁決（原
處分案號：北市裁罰字第裁22-CW0000000號）聲明異議，本院裁
定如下：
    主  文
異議駁回。
    理  由
一、原處分意旨略以：異議人即受處分人甲○○於民國98年12月
    24日上午11時17分許，駕駛車牌號碼3B-2500 號自用小客車
    ，行經臺二線80.2公里（往基隆方向）路段時，因行車時速
    達66公里，超過該處規定速限50公里，經警採證舉發，故依
    道路交通管理處罰條例之規定，裁處異議人罰鍰新臺幣（下
    同）1,600 元，並記違規點數1 點等語。
二、異議意旨則以：舉發現場前方限速60公里，同路段對向之速
    限亦為60公里，唯獨舉發路段限速降為50公里，同一路段之
    速限不同，易生混淆；且現場並未依法標示「前有測速照相
    」，故向本院提出異議，求為撤銷原處分。
三、按汽車駕駛人，行車速度，超過規定之最高時速，或低於規
    定之最低時速，處1,200 元以上2,400 元以下罰鍰，並記違
    規點數1 點，道路交通管理處罰條例第40條、第63條第1 項
    第1 款定有明文。
四、異議人雖以上情置辯，然查：
    (一)有關異議人於上開時間、地點駕車時速達66公里乙節，
        不為異議人否認，並有卷附採證照片1 張可佐；而該次
        採證所使用之雷達測速儀業經經濟部標準檢驗局檢定合
        格，舉發當時仍在有效期限內之事實，亦有臺北縣政府
        警察局瑞芳分局（下稱瑞芳分局）99年3 月19日北縣警
        瑞交字第0990005773號函檢附之雷達測速儀檢定合格證
        書1 紙（編號MO0000000） 可參，則異議人於舉發當時
        之行車時速達66公里，應堪認定無誤。
    (二)又舉發現場（80.2公里，往基隆方向）為限速50公里之
        路段，並於前方（81.1公里）設置速限標誌，並明顯標
        示「前有測速照相」，此有上開瑞芳分局函文檢附之現
        場照片1 張可參，異議人辯稱該處並無標示「前有測速
        照相」，容有誤會。至舉發現場南北向之限速不同，係
        道路主管機關依權責認定為易肇事危險路段，並考量用
        路人行車安全所定，亦經上開函文說明在卷，復於前方
        明顯標示限速，用以提醒駕駛人，於法並無不合，異議
        人執此主張免罰，尚無可採。從而，本件異議為無理由
        ，應予駁回。
據上論斷，應依道路交通案件處理辦法第19條，裁定如主文。
中    華    民    國    99    年    3     月    25    日
                      交通法庭法  官   楊皓清
以上正本證明與原本無異。
如不服本裁定，應於裁定送達5日內，向本院提出抗告狀。
                              書記官   朱俶伶
中    華    民    國    99    年    3     月    25    日

司法院資訊處製作；財團法人民間司法改革基金會備份。
